臺灣桃園地方法院刑事判決　　　　　　　　　　　　九十一年度易字第一三七號
　　公　訴　人　臺灣桃園地方法院檢察署檢察官
　　被　　　告　乙○○
右列被告因傷害案件，經檢察官提起公訴（九十一年度偵字第八０八九號），本院判
決如左︰
    主  文
乙○○共同傷害人之身體，處有期徒刑月，如易科罰金，以佰元折算壹日。
    事  實
一、乙○○與趙豫宛、許富雄（以上二人已經另案判決）、楊文俊及數名不詳姓名年
    籍之成年男子共約十餘人，於九十年九月二十六日凌晨，同至桃園縣桃園市○○○路○段一三○號「千禧ＫＴＶ」飲酒唱歌。丁○○於當日亦偕友人甲○○、丙○○三人同至該店飲酒唱歌。約於當日凌晨五時四十分許，丁○○與友人等三人
    先結完帳，站在該店門口與二名不詳姓名年籍之女子聊天。適趙豫宛、許富雄與
    友人亦消費完畢走出大門，趙豫宛問該二名女子在哪家傳播公司任職，引起在旁
    之丁○○不悅，趙豫宛乃與丁○○發生口角，許富雄即先出拳毆打甲○○臉部，
    趙豫宛則出拳毆打丁○○頭部，甲○○、丙○○二人見狀而上前阻止。乙○○、
    許富雄、趙豫宛、楊文俊及在場綽號「建意」等不詳姓名者共約十人，見甲○○
    二人亦上前來，乃基於共同之犯意聯絡，分別出拳毆打丁○○等三人，致丙○○
    受有右眼下眼瞼瘀傷；在場其中之二名身著白色上衣男子，繼續以徒手追打丁○○，甲○○則遭另一群約三、四名男子圍毆。許富雄另起殺人犯意，至趙豫宛之
    車上取來鋁棒後往丁○○之腹部揮打，丁○○則往該ＫＴＶ大門之左側逃跑，然
    許富雄及三、四名男子仍一路追趕毆打。丁○○在奔跑過程中跌趴在地面上，許
    富雄則持該支鋁棒朝丁○○之頭部揮打，丁○○為免再遭毆打，勉力從地面爬起
    回到大門口，許富雄及該三、四名不詳姓名年籍之成年男子，亦追跑到大門口旁
    ，再圍上丁○○，持該支鋁棒繼續揮打丁○○。楊文俊則持鋁棒後走至甲○○身
    旁，立即持該鋁棒不斷往甲○○之頭部用力揮打多次，甲○○低下頭來，用手護
    住其頭部。在楊文俊持棒揮打同時，趙豫宛及其他人持續以手毆打，其後改由趙
    豫宛持鋁棒往甲○○頭部揮打（許富雄、趙豫宛殺人部分另案判決）。丁○○因
    受毆打而倒地，出現意識不清之現象，丙○○攙扶丁○○，與甲○○三人一同坐
    上計程車往行政院衛生署桃園醫院急救。甲○○受有左手肘裂傷一公分長、左上
    臂瘀傷６×９公分、左肘瘀傷６×４．５公分之傷害；丁○○受有頭部外傷併發
    右側硬腦膜外出血、右側顱內出血、腦膿瘍、右側血胸、肺炎、腦震盪症後群、
    左側臂脈感染性假性動脈瘤破裂，呈現重度昏迷，經送醫診治幸免於死。
二、案經甲○○、丙○○、丁○○之代行告訴人謝旭華告訴由桃園縣警察局桃園分局
    報告臺灣桃園地方法院檢察署檢察官偵查起訴。
    理  由
一、訊據被告乙○○坦承其有於上述時、地出手毆打被害人其中一人，其共同出手打
    人者尚有趙豫宛、許富雄、楊文俊、綽號「建意」者及不詳姓名者等人不諱，核
    與同案之趙豫宛、許富雄所述情節相符；並經被害人甲○○、丙○○指訴在卷，
    復有甲○○、丙○○、丁○○受傷之斷證明書在卷可憑（丁○○所受之傷害診斷
    證明書亦在本院九十一年度訴字第一六０號案中），事證已明，被告犯行足堪認
    定。許富雄、趙豫宛等人雖另有以球棒毆打被害人丁○○、甲○○之行為，然其
    等棒打被害人之同時，同夥之其他人仍持續出於傷害之意而毆打丁○○、甲○○
    ，是其二人所受之傷中亦有被告等人共同為之者，因不能區分其二人所受之傷何
    者係許富雄、趙豫宛所者，故共同毆打者均應就其所受之傷負責。被告雖稱其僅
    有出手毆打其中一人而已，惟被告與同夥之人合力毆打被害人，被告為共同正犯
    中之一人，其餘共犯所為者既在共同犯意之中，共犯之行為即為被告之行為，被
    告即應就全體共犯之犯罪行為負責。是其此部分之所辯，尚不得解免其全部傷害
    刑責。
二、核被告所為，係犯刑法第二百七十七條第一項之罪。被告與趙豫宛、許富雄、楊
    文俊、綽號「建意」者及其他不詳姓名者間，就毆打被害人之犯行，有犯意聯絡
    ，行為分擔，均為共同正犯。被告與共犯等以一共同行為而毆打被害人三人致被
    害人三人受傷，而同時犯數罪名，為想像競合犯，應從一重處斷。爰審酌被告係
    因友人發生口角而起，其犯罪之動機、犯罪手段、被告參與之程度非高、被害人
    所受傷害程度及被告犯罪後之態度等一切情狀，量處如主文所示之刑，並諭知易
    科罰金之折算標準，以示懲儆。
三、本件用以毆打被害人甲○○及丁○○之鋁棒，係同案趙豫宛所有者，惟係趙豫宛
    、楊文俊、許富雄持以毆打丁○○、甲○○而殺人所用者，非被告乙○○或其他
    出於傷害犯意之共犯所用之物，因未經扣案且被告趙豫宛、許富雄供稱已經丟棄
    滅失，故不諭知沒收。
據上論斷，應依刑事訴訟法第二百九十九條第一項前段、刑法第二十八條、第二百七
十七條第一項、第四十一條第一項前段、罰金罰鍰提高標準條例第一條前段、第二條
第一項，判決如主文。
本案經檢察官廖江憲到庭執行職務。
中      華      民      國      九十一      年    九      月    十      日
                                  臺灣桃園地方法院刑事第三庭
                                      法  官    林明洲
右正本證明與原本無異
如不服本判決書應於送達後十日內向本院提出上訴狀
                                      書記官    陳韻如
中      華      民      國      九十一      年    九      月    十      日
附論罪科刑依據之法條：
刑法第二百七十七條
傷害人之身體或健康者，處三年以下有期徒刑，拘役或一千元以下罰金。
犯前項之罪，因而致人於死者，處無期徒或七年以上有期徒刑，致重傷者，處三年以
上、十年以下有期徒刑。
